臺灣彰化地方法院刑事判決　　　　　　　96年度訴字第1645號
公　訴　人　臺灣彰化地方法院檢察署檢察官
被　　　告　甲○○
上列被告因違反毒品危害防制條例案件，經檢察官提起公訴（96
年度毒偵字第3556號），本院依簡式審判程序審理，判決如下：
    主  文
甲○○施用第一級毒品，處有期徒刑捌月。扣案之甲基安非他命
壹包（毛重零點玖公克）沒收銷燬之，扣案之玻璃球壹個、塑膠
鏟管壹支及吸食器壹組均沒收。
    犯罪事實
一、甲○○前因施用毒品案件，經依本院94年度毒聲字第677 號
    裁定送觀察、勒戒後，認無繼續施用毒品之傾向，於民國94
    年12月29日執行完畢釋放。詎猶不知悔改，明知海洛因、甲
    基安非他命業經公告為毒品危害防制條例第2 條第2 項所列
    之第1 級、第2 級毒品，不得非法持有、施用，復各別基於
    施用第1 級毒品海洛因及第2 級毒品甲基安非他命之犯意，
    於96年7 月20日上午10時許，在其位在彰化縣鹿港鎮○○里
    ○○路13號住處，將第1 級毒品海洛因粉末及第2 級毒品甲
    基安非他命晶體，混合後放入玻璃球中以火燒烤，並吸食其
    霧化氣體之方式，同時施用第1 級毒品海洛因及第2 級毒品
    甲基安非他命1 次，嗣於同日上午11時20分許，為警持搜索
    票在其上開住處查獲，並扣得第2 級毒品甲基安非他命1 包
    （毛重0.9 公克）、玻璃球1 個、塑膠鏟管1 支及吸食器1
    組等物，並經其同意採集尿液送驗後，結果呈嗎啡及甲基安
    非他命陽性反應，始查悉上情。
二、案經彰化縣警察局鹿港分局報請臺灣彰化地方法院檢察署檢
    察官偵查起訴。
    理  由
一、本件被告所犯係死刑、無期徒刑、最輕本刑為3 年以上有期
    徒刑以外之罪，其於準備程序就前揭被訴事實為有罪之陳述
    ，經受命法官告知簡式審判程序之旨，並聽取其與公訴人之
    意見後，本院認無不得或不宜改依簡式審判程序進行之處，
    爰依刑事訴訟法第273 條之1 第1 項、第284 條之1 ，裁定
    本案由受命法官獨任進行簡式審判程序，合先敘明。
二、上揭犯罪事實，業據被告於本院審理時坦承不諱，且其為警
    查獲時所採驗之尿液，經臺灣彰化地方法院檢察署委託警方
    送請詮昕科技股份有限公司檢驗結果，確呈嗎啡及甲基安非
    他命陽性反應，有該公司96年8 月2 日編號00000000號濫用
    藥物尿液檢驗報告、委託驗尿代號與真實姓名對照認證單各
    1 紙附卷可稽；又扣案之半透明結晶物1 包，經查獲員警以
    聯勤204 廠製造之煙毒檢驗Ａ包試劑初步檢驗結果，呈甲基
    安非他命反應，應為甲基安非他命（毛重0.9 公克）無訛，
    此有彰化縣警察局鹿港分局查獲涉嫌毒品危害防制條例毒品
    初步檢驗報告單1 紙在卷可按。參諸醫學臨床實驗及根據英
    國藥學會出版之文獻Clarke's Isolation and Identifica-
    tion of Drugs 乙書第293 頁記載：海洛因經注射入人體後
    ，在體內迅速水解成6-Monoacety I morphine ， 再緩緩繼
    續水解成嗎啡，然後再循嗎啡之代謝方式排出，同書第431
    頁至第432 頁並載有：嗎啡經注射入人體後，約50％以上於
    8 小時內自尿中排出，至24小時排出約90％，但48小時後仍
    有微量可檢出等語。此外，按通常健康成人一次注射嗎啡15
    公絲，而以現行採用蟻醛酸試液及鉬鋑銨酸試液檢檢驗其尿
    液時，注射後8 小時內所排尿液易於檢出；8 小時至24小時
    ，視其取尿時間及尿量多寡，可能檢出；至24小時以後所排
    之尿液，用上述方法已難檢出，亦據行政院衛生署藥物食品
    檢驗局73年11月30日（73）藥檢壹字第030221號函釋明確；
    又甲基安非他命經口服投與後，約70％於24小時內可自尿液
    中排出，又其尿液內含甲基安非他命成分之檢出，與投與甲
    基安非它命的量、個人體質、檢驗儀器之精密度有關，通常
    採尿化驗是否呈陽性反應，應以投與後24小時內所採者為宜
    ，此亦有行政院衛生署藥物食品檢驗局（80）藥檢壹字第
    4529號函可查。是依上開說明，佐以被告前揭濫用藥物尿液
    檢驗報告及扣案甲基安非他命1 包（毛重0.9 公克）、玻璃
    球1 個、塑膠鏟管1 支及吸食器1 組等物，足徵被告前開施
    用第1 、2 級毒品之自白核與事實相符，堪可採為論罪科刑
    之依據。
三、另犯毒品危害防制條例第10條施用第1 、2 級毒品之罪者，
    檢察官應先聲請法院裁定將被告令送勒戒處所觀察、勒戒，
    經觀察、勒戒後，認無繼續施用毒品傾向者，應即釋放，並
    為不起訴之處分或不付審理之裁定；認有繼續施用毒品傾向
    者，應由檢察官裁定聲請法院裁定令入戒治處所施以強制戒
    治，且經觀察、勒戒或強制戒治執行完畢釋放後，5 年內再
    犯第10條之罪，檢察官應依一般刑事訴訟程式予以起訴論罪
    科刑，此觀諸毒品危害防制條例第20條第1 項、第2 項、第
    23條第2 項前段規定自明。本件被告前因施用毒品案件，經
    依本院94年度毒聲字第677 號裁定送觀察、勒戒後，認無繼
    續施用毒品之傾向，於94年12月29日執行完畢釋放之事實，
    有臺灣高等法院被告前案紀錄表、臺灣彰化地方法院檢察署
    刑案資料查註紀錄表各1 份附卷可參，其於前開執行完畢釋
    放後5 年內，復犯本件施用毒品罪，事證明確，應予依法論
    科。
四、按海洛因、甲基安非他命為毒品危害防制條例第2 條第2 項
    第1 、2 款所明定之第1 、2 級毒品，是核被告所為，係犯
    同條例第10條第1 項之施用第1 級毒品罪及同條例第2 項之
    施用第2 級毒品罪。被告於持有第1 、2 級毒品並進而施用
    ，其持有之低度行為應為施用之高度行為所吸收，均不另論
    持有毒品之罪。被告於上開時、地，以一行為同時施用第1
    、2 級毒品，觸犯數罪名，為想像競合犯，應從一重論以施
    用第1 級毒品罪。爰審酌被告前有施用毒品之不良素行，歷
    經觀察、勒戒程序後，仍未能徹底戒絕毒品，顯見意志不堅
    ，有失政府制定毒品危害防制條例之立法美意，本不宜寬貸
    ，惟念其施用毒品乃自戕一己之身體健康，尚未害及他人，
    且犯後坦承犯行，尚見悔意等一切情狀，量處如主文所示之
    刑。扣案之晶體1 包（毛重0.9 公克）係屬第2 級毒品甲基
    安非他命，業如前述，不問屬犯人所有與否，應依毒品危害
    防制條例第18條第1 項前段規定，沒收銷燬之。又扣案之玻
    璃球1 個、塑膠鏟管1支 及吸食器1 組，均為被告所有供施
    用第1 、2 級毒品所用之物，業據被告自承在卷（見本院96
    年10月1 日審判筆錄），爰依刑法第38條第1 項第2 款之規
    定，併予宣告沒收之。
據上論斷，應依刑事訴訟法第273 條之1 第1 項、第299 條第1
項前段，毒品危害防制條例第10條第1 項、第2 項、第18條第1
項前段，刑法第11條、第55條、第38條第1 項第2 款，判決如主
文。
本案經檢察官蔡明達到庭執行職務。
中　　華　　民　　國　　96　　年　　10　　月　　15　　日
                  刑事第一庭    法  官  胡宜如
以上正本證明與原本無異。
如不服本判決，應於判決送達後10日內，向本院提出上訴書狀，
上訴書狀應「敘述具體上訴理由」，並按他造當事人之人數附繕
本。「切勿逕送上級法院」。
中　　華　　民　　國　　96　　年　　10　　月　　15　　日
                                書記官  蕭秀吉
附錄本案論罪科刑法條：
毒品危害防制條例第10條
施用第一級毒品者，處 6 月以上 5 年以下有期徒刑。
施用第二級毒品者，處 3 年以下有期徒刑。
